臺灣臺北地方法院刑事判決　　　　　　 94年度交易字第252號
公　訴　人　臺灣臺北地方法院檢察署檢察官
被　　　告　甲○○
選任辯護人　張斐雯律師
上列被告因過失傷害案件，經檢察官提起公訴（94年度調偵字第
166號），嗣於本院準備程序進行中，被告先就被訴事實為有罪
之陳述，經裁定進行簡式審判程序，判決如下：
    主  文
甲○○因過失傷害人，處有期徒刑貳月，如易科罰金，以參佰元
折算壹日。
    事  實
一、甲○○（起訴書誤載為陳世偉，應予更正）於民國九十三年
    三月十二日上午八時二十五分許，駕乘車牌號碼BQW—567號
    重型機車，沿臺北市○○區○○路四段東向西方向行駛，行
    經臺北市○○區○○路四段、同路四五三巷口時，該處為無
    號誌、設有行人穿越道標線之Ｔ字型交岔路口，甲○○本應
    注意汽車（含機器腳踏車）行近行人穿越道前，應減速慢行
    ，遇有行人穿越時，無論有無交通警察指揮或號誌指示，均
    應暫停讓行人先行通過，且機器腳踏車在已劃分快慢車道之
    道路，雙向道路得在最外側快車道及慢車道行駛，但不得駛
    入禁行機車之最內側快車道，且依當時情形，天氣晴、日間
    自然光線、乾燥無缺陷之柏油路面，並無不能注意情事，竟
    疏於注意，駕駛上開機車行駛於設有禁行機車標誌之最內側
    快車道，並於行近行人穿越道時未減速慢行及暫停讓行人先
    行通過，適有行人乙○○○由北向南行走於該行人穿越道欲
    穿越八德路，甲○○閃避不及，其所駕機車前輪因而撞及乙
    ○○○，致乙○○○受有右側肱骨頸骨折、左側脛腓骨骨折
    之傷害，甲○○嗣即委託路人電話報案，經警到場處理時，
    在場承認為肇事人，而於犯罪被發覺前，向有偵查犯罪職權
    之機關自首而接受裁判。
二、案經乙○○○訴由臺北市政府警察局松山分局報請臺灣臺北
    地方法院檢察署檢察官偵查起訴，嗣於本院準備程序進行中
    ，甲○○先就被訴事實為有罪之陳述，經裁定進行簡式審判
    程序。
    理  由
一、證據能力部分：
    (一)查本件被告甲○○所為之自白，並無出於強暴、脅迫、利
      誘、詐欺、疲勞訊問、違法羈押或其他不正之方法，亦非
      違反法定障礙事由經過期間不得訊問或告知義務之規定而
      為，依刑事訴訟法第一百五十六條第一項、第一百五十八
      條之二規定，應認其有證據能力。
    (二)證人乙○○○、謝麗雲（乙○○○之女）於審判外之陳述
      ，依刑事訴訟法第二百七十三條之二規定排除同法第一百
      五十九條第一項之傳聞排除法則之適用，自有證據能力。
    (三)再查，本件檢察官所提出之非供述證據，均無違反法定程
      序而取得之情形，依刑事訴訟法第一百五十八條之四反面
      規定，自有證據能力。
二、上揭犯罪事實，業據被告甲○○迭於警、偵訊及本院訊問時
    坦承不諱，核與證人乙○○○證述內容相符，並有卷附道路
    交通事故現場圖、道路交通事故調查報告表、馬偕紀念醫院
    診斷證明書、現場照片、臺北市車輛行車事故委員會鑑定意
    見書、交通事故肇事人自首情形紀錄表等在卷可稽，堪信被
    告自白與事實相符，又按汽車（含機器腳踏車）行近行人穿
    越道前，應減速慢行，遇有行人穿越時，無論有無交通警察
    指揮或號誌指示，均應暫停讓行人先行通過，且機器腳踏車
    在已劃分快慢車道之道路，雙向道路得在最外側快車道及慢
    車道行駛，但不得駛入禁行機車之最內側快車道，道路交通
    安全規則第九十九條第一項第二款前段、第一百零三條定有
    明文，依道路交通事故調查報告表所示之當時客觀情形，被
    告能注意而未注意，行駛於禁行機車之最內側快車道、復未
    於行近行人穿越道時減速暫停禮讓行人先行通過，其有過失
    甚明，且告訴人乙○○○所受之傷害係因被告上開過失行為
    駕車發生碰撞所致，是告訴人所受之傷害亦與被告之過失行
    為有相當因果關係，綜上所述，本件事證明確，被告犯行堪
    以認定，應依法論科。
三、核被告所為，係犯刑法第二百八十四條第一項前段之過失傷
    害罪，被告行經行人穿越道不依規定讓行人優先通行，因而
    致人受傷，爰依道路交通管理處罰條例第八十六條第一項規
    定加重其刑，又被告於犯罪後，該管公務員發覺前，委託同
    車乘客電話報案，並報明肇事人姓名、地點，有臺北市政府
    警察局交通事故肇事人自首情形紀錄表在卷可按，為對於未
    發覺之犯罪自首而接受裁判，應依刑法第六十二條前段規定
    減輕其刑，並依法先加後減。爰審酌被告並無前科，素行良
    好，有臺灣高等法院被告前案紀錄表在卷可稽，其犯罪之手
    段、告訴人所受傷害、告訴人就本件傷害之造成並無與有過
    失、被告嗣後坦承犯行，雖已賠償告訴人部分金錢，然尚未
    與告訴人達成和解賠償告訴人全部損失，其犯後態度等一切
    情狀，量處如主文所示之刑，並諭知易科罰金之折算標準。
據上論斷，應依刑事訴訟法第273條之1第1項、第299條第1項前
段，刑法第284條第1項前段、第62條前段、第41條第1項前段，
道路交通管理處罰條例第86條第1項，罰金罰鍰提高標準條例第1
條前段、第2條，判決如主文。
本案經檢察官於知慶到庭執行職務
中　　華　　民　　國　　94　　年　　10　　月　　31　　日
　　　　　　　　　刑事第十二庭  法　官　張永宏
以上正本證明與原本無異。
如不服本判決，應於判決送達後10日內，向本院提出上訴狀。
　　　　　　　　　　　　　　　　書記官　楊灥
中　　華　　民　　國　　94　　年　　10　　月　　31　　日
附錄本件論罪科刑法條全文
中華民國刑法第284條
因過失傷害人者，處六月以下有期徒刑、拘役或五百元以下罰金
，致重傷者，處一年以下有期徒刑、拘役或五百元以下罰金。
從事業務之人，因業務上之過失傷害人者，處一年以下有期徒刑
、拘役或一千元以下罰金，致重傷者，處三年以下有期徒刑、拘
役或二千元以下罰金。
